# 商誉减值分摊是否涉及单体

提问人：sisiminglei 时间：2019-03-25 23:00:10
陈版您好请教一下根据未来收益法做商誉减值测试 比如合并层面商誉20 资产组合并层面可辨认净资产公允价值为 20 资产组单体账面价值10 计算可回收金额是 5 合并层面商誉全部计提减值资产组合并层面减值完减值后还有 5 这种情况下是不是应该单体计提 5 合并层面资产组补提 10 商誉全额减值 20 而不是直接在合并层面商誉计提减值 20 资产组减值只在合并层面计提 15

回答人：chenyiwei
如果被收购方整体构成一个资产组，且收购所形成的商誉也只与该资产组相关，则这种情况下单体的长期股权投资可收回金额与合并报表层面的资产组可收回金额有相关性，个别报表层面的长投减值也可据此予以处理。
但是，某些情况下股权的可收回金额可能涉及其他因素影响（如上市公司股权的可收回金额需考虑流通权溢价影响因素，但该上市公司自身的资产减值不考虑此因素影响），因此可能不完全等同。此时在单户报表层面的长投可收回金额可能不同于合并报表层面对应资产组的可收回金额。